【裁判字號】    96,易,3289
【裁判日期】    970128
【裁判案由】    竊盜
【裁判全文】
臺灣臺北地方法院刑事判決              96年度易字第3289號
    公  訴  人  臺灣臺北地方法院檢察署檢察官
    被      告  丙○○
                        （另案於臺灣臺北監獄執行中）
上列被告因竊盜案件，經檢察官提起公訴（九十六年度偵字第二
一四四一號），本院判決如下：
    主    文
丙○○竊盜，累犯，處有期徒刑捌月。其餘被訴竊盜部分（九十
六年四月九日）免訴。
    犯罪事實
一、丙○○前於(1)民國九十一年間，因犯竊盜罪，經臺灣基隆地
    方法院於九十一年十月十四日以九十一年簡上字第九二號判
    決判處有期徒刑七月確定，其在九十一年十月十八日入監執
    行，九十二年一月三十一日執行完畢；(2)九十三年間，因犯
    竊盜罪，臺灣士林地方法院於九十四年二月四日以九十三年
    訴字第七三七號判處有期徒刑八月確定，九十四年八月二十
    四日入監執行，九十五年四月二十三日縮刑期滿執行完畢；
    (3)九十五年間，因犯竊盜罪，經本院於九十五年六月三十日
    以九十五年易字第一三四七號判處有期徒刑十月，九十五年
    十一月二十一日入監執行，扣除羈押折抵一一八日，九十六
    年三月十五日縮刑期滿執行完畢。
二、丙○○意圖為自己不法之所有於九十六年（起訴書誤載為九
    十四年，應予更正）四月三十日晚間七時許，藉詞進入鄰居
    乙○○家中，佯裝聊天，實際上卻徒手竊取乙○○所有，置
    於門口之ＳＨＡＲＰ品牌、型號ＧＸ－Ｔ一五號、序號00
    0000000000000號、價值新臺幣（下同）七千
    元之銀色手機1支（搭配門號0000000000號），
    得手後逃逸。
三、案經臺北縣政府警察局永和分局移送臺灣臺北地方法院檢察
    署檢察官偵查起訴。
    理    由
壹、有罪部分
一、證據之認定：
    上揭犯罪事實二部分，業據被告於本院九十七年一月十八日
    審理時供承不諱（本院當日筆錄參照），並有證人乙○○之
    指訴（偵查卷第十一頁至第十二頁調查筆錄、第三十四頁至
    三十五頁訊問筆錄參照），是依上開補強證據皆足資擔保被
    告於本院審理中所為之上開任意性自白具有相當程度之真實
    性，而得使本院確信被告前述自白之犯罪事實確屬真實，參
    照刑事訴訟法第一百五十六條第一項「被告之自白，非出於
    強暴、脅迫、利誘、詐欺、疲勞訊問、違法羈押或其他不正
    之方法，且與事實相符者，得為證據。」及第二項「被告或
    共犯之自白，不得作為有罪判決之唯一證據，仍應調查其他
    必要之證據，以察其是否與事實相符。」規定。從而，本件
    事證明確，被告之犯行堪以認定。
二、論罪科刑之法律適用：
  (一)核被告所為，係犯刑法第三百二十條第一項之普通竊盜罪。
  (二)查被告有如犯罪事實欄一之部分所載之犯罪科刑執行情形，
    有臺灣高等法院被告全國前案紀錄表一份在卷可稽，前受有
    期徒刑執行完畢，被告於五年以內再犯本件有期徒刑以上之
    罪，為累犯，應依刑法第四十七條第一項之規定加重其刑。
  (三)爰審酌被告犯罪之動機、目的、手段，竊得財物之價值，及
    犯罪後尚能坦承犯行、態度良好，惟素行不良、竊盜前科累
    累等一切情狀，量處如主文所示之刑。
貳、免訴部分：
一、公訴意旨另以：被告丙○○於九十六年四月九日十時許，在
    臺北市○○區○○路二段四一二號八十五度Ｃ咖啡工地，竊
    取甲○○所有之斜背包一個（內有摩托羅拉三Ｇ手機搭配威
    寶電信第0000000000號門號、現金七萬七千元、
    新光銀行板橋文化路分行存摺一本、金融卡一張、玉山銀行
    八德分行存摺一本、金融卡一張、合作金庫銀行海山分行何
    明桐之九十二萬元支票1張及聯邦銀行永春分行空白支票一
    張、新光銀行板橋文化路分行信用卡一張、慶豐銀行及國泰
    世華商業銀行信用卡各一張及萬寶龍原子筆一支），得手後
    逃逸，並將前開何明桐之支票交由年籍不詳之「阿信」轉交
    予劉沛澐（另行簽分偵辦）提示，始被查獲等語，因認被告
    丙○○此部份亦涉犯竊盜罪嫌。
二、按曾經判決確定者，應諭知免訴之判決，刑事訴訟法第三百
    零二條第一款定有明文。
三、經查：上開犯罪事實，業據檢察官以另案九十六年偵字第九
    一二０號提起公訴，並經本院於九十六年十月十七日以另案
    九十六年易字第一四七五號判決判處有期徒刑一年七月，並
    於刑之執行前強制工作三年，被告不服提起上訴，由臺灣高
    等法院以九十六年上易字第二七五八號繫屬審理，嗣被告於
    九十六年十二月二十五日撤回上訴，該案即告確定，此有臺
    灣高等法院被告前案紀錄表、另案九十六年易字第一四七五
    號判決在卷足憑（本院卷參照），公訴人就已經判決確定之
    案件，再向本院提起公訴，依照上開說明，應為免訴判決之
    諭知。
據上論斷，應依刑事訴訟法第二百九十九條第一項前段、第三百
零二條第一款、第二百八十四條之一，刑法第三百二十條第一項
、第四十七條第一項、刑法施行法第一條之一，判決如主文。
本案經檢察官楊冀華到庭執行職務。
中    華    民    國    97    年    1     月    28    日
                  刑事第九庭    法  官  葉珊谷
以上正本證明與原本無異。
如不服本判決，應於判決送達後10日內，向本院提出上訴狀。
                                書記官  顏淑華
中    華    民    國    97    年    1     月    28    日
附錄本案論罪科刑法條全文：
刑法第三百二十條：
意圖為自己或第三人不法之所有，而竊取他人之動產者，為竊盜
罪，處五年以下有期徒刑、拘役或五百元以下罰金。
意圖為自己或第三人不法之利益，而竊佔他人之不動產者，依前
項之規定處斷。
前二項之未遂犯罰之。


司法院資訊處製作；財團法人民間司法改革基金會備份。
